【裁判字號】    96,審訴,1502
【裁判日期】    970130
【裁判案由】    偽造文書等
【裁判全文】
臺灣桃園地方法院刑事判決            96年度審訴字第1502號
公  訴  人  臺灣桃園地方法院檢察署檢察官
被      告  甲○○
上列被告因偽造文書等案件，經檢察官提起公訴（96年度偵字第
24417 號），本院訊問被告後，被告為有罪陳述，經本院合議庭
評議後改依簡式審判程序，本院判決如下：
    主  文
甲○○行使偽造私文書，足以生損害於他人，處有期徒刑壹年陸
月。上品王食品配送外包合約書上所偽造「上品王食品有限公司
」、「謝石潭」之印文各壹枚及偽造之「上品王食品有限公司」
、「謝石潭」之印章各壹顆均沒收。
    事  實
一、甲○○明知其非上品王食品有限公司（下稱上品王公司）之
    代表人，亦無得到該公司負責人之授權，詎意圖為自己不法
    之所有，並基於行使偽造文書及詐欺之犯意，於民國96年6
    月14日某時，在桃園縣龜山鄉長庚醫院某處，委託某姓名年
    籍不詳之不知情第三人，偽刻該公司及負責人謝石潭大小印
    章及上品王食品配送外包合約書後，於96年6 月15日對外佯
    稱得到上品王公司之授權，並以上品王公司名義與集元倉儲
    有限公司（下稱集元公司）在桃園縣桃園市○○○街33號簽
    約，致集元公司代表人乙○○因而陷於錯誤與甲○○簽立運
    送合約書，並於訂約該日當場交付新臺幣1,500,000 元，足
    以生損害於集元公司及上品王公司對於業務往來之正確性。
    嗣經乙○○向上品王公司查證後發覺上情，始知受騙。
二、案經集元倉儲有限公司訴由臺灣桃園地方法院檢察署檢察官
    偵辦起訴。
    理  由
一、上揭事實，業據被告甲○○於檢察官偵查中及本院審理時坦
    承不諱，核與告訴代理人乙○○於偵詢及本院審理時供述之
    情節及證人謝文峰偵查中具結證述之情節相符，且有上品王
    食品配送外包合約書、切結書各一份在卷可參，足認被告在
    本院審理中之自白與事實相符，堪採為被告論罪科刑之依據
    ，從而本件事證明確，犯行洵堪認定，應予依法論科。
二、核被告甲○○所為，係犯刑法第216條、第210條行使偽造私
    文書罪、刑法第217條第1項之偽造印章罪、刑法第339條第1
    項之詐欺取財罪。被告甲○○偽造印章係偽造文書之階段行
    為，不另論罪；偽造文書後，復持以行使，其偽造之低度行
    為為行使之高度行為所吸收，僅論以行使偽造私文書罪。又
    被告利用不知情之第三人偽刻印章，為間接正犯。被告所犯
    行使偽造私文書罪與詐欺取財2罪間，係1行為觸犯上開2 罪
    名，為想像競合犯，應依刑法第55條規定，從一重之行使偽
    造私文書罪處斷。爰審酌被告於93年間即以相同犯罪手法，
    佯稱攬得統一速達股份有限公司等知名物流運輸業者之運送
    業務，擅自偽造合約誘騙被害人投資，詐騙得款20,813,833
    元，且均未與該案之被害人和解，於96年7 月30日經台灣板
    橋地方法院判處有期徒刑貳年陸月，竟然於該案發生繫屬期
    間內重施故技，向本案被害人詐得之金額達1,500,000 元，
    雖犯後坦承犯行，並於本院97年1 月11日審理稱1,500,000
    元在家中，允諾請家人代為償還，然迄今分文未還，而被告
    自前案迄今累積之詐騙所得款項已經二千二百餘萬元，可徵
    其在本院供稱託家人返還一節，無非推諉之詞，益見其毫無
    悔意，將詐騙所得視為己有，其犯後態度不佳等一切情狀，
    量處如主文所示之刑。又被告在上品王食品配送外包合約書
    上所偽造「上品王食品有限公司」及該公司負責人「謝石潭
    」之印文各1 枚，應依刑法第219 條之規定宣告沒收；至於
    該偽造之印章雖據被告於本院審理時自陳在蓋用上述上品王
    食品配送外包合約書完畢後即已丟棄，然依卷內資料所示，
    尚不足以證明該印章業已滅失，故仍應依刑法第219 條之規
    定宣告沒收。又偽造之上品王食品配送外包合約書係由被告
    持之向集元倉儲有限公司行使，則該文書已屬集元倉儲有限
    公司所有，而非被告所有，爰不予宣告沒收，附此敘明。
三、又本件被告所犯係死刑、無期徒刑、最輕本刑為三年以上有
    期徒刑以外之罪，其於準備程序中就被訴事實為有罪之陳述
    ，經法官告知簡式審判程序之旨，並聽取公訴人、被告之意
    見後，本院認為適宜行簡式審判程序，附予敘明。
據上論斷，應依刑事訴訟法第273條之1第1項、第299 條第1項前
段，刑法第216條、第210條、第217條第1項、第339條第1項、第
55條、第219 條，刑法施行法第1 條之1 第1 項、第2 項前段判
決如主文。
本案經檢察官黃珮如到庭執行職務。
中   華    民    國    97    年     1     月    30    日
                            刑事庭法  官  林孟宜
以上正本證明與原本無異。
如不服本判決，應於判決送達後10日內向本院提出上訴狀（應附
繕本），其未敘述上訴理由者，應於上訴期間屆滿後20日內補提
理由書狀於本院，上訴於臺灣高等法院。
                                  書記官  洪明媚
中    華    民    國   97    年     1     月    30    日
附錄本案論罪科刑法條：
中華民國刑法第210 條規定：
偽造、變造私文書，足以生損害於公眾或他人者，處5 年以下有
期徒刑。
中華民國刑法第216 條規定：
行使第210 條至第215 條之文書者，依偽造、變造文書或登載不
實事項或使登載不實事項之規定處斷。
中華民國刑法第217條
偽造印章、印文或署押，足以生損害於公眾或他人者，處3年以
下有期徒刑。
盜用印章、印文或署押，足以生損害於公眾或他人者，亦同。
中華民國刑法第339 條第1 項規定：
意圖為自己或第三人不法之所有，以詐術使人將本人或第三人之
物交付者，處5 年以下有期徒刑、拘役或科或併科1 千元以下罰
金。


司法院資訊處製作；財團法人民間司法改革基金會備份。
